臺北高等行政法院判決　　　　　　　　　　　　　　八十九年度訴字第三三九九號
　　　　　　　　　　　　　　　.
　　原　　　告　甲○○
　　被　　　告　勞工保險局
　　代　表　人　廖碧英總經理.
　　訴訟代理人　乙○○
　　　　　　　　丙○○
右當事人間因勞保事件，原告不服行政院中華民國八十九年五月二十四日台八十九訴
字第一四八一五號再訴願決定，提起行政訴訟。本院判決如左：
　　主  文
原告之訴駁回。
訴訟費用由原告負擔。
　　事  實
緣原告（原名梁輝美）係由彰化縣私立安祈兒幼稚園（下稱安祈兒幼稚園）申報加入
勞工保險之被保險人，因車禍致左側脛骨骨折，於民國（下同）八十五年八月二十七
日向勞工保險局（下稱勞保局）申請普通傷病給付，經該局於八十五年九月二十日核
付八十五年七月二十六日至同年月三十日住院五日期間傷病給付新台幣（下同）三、
○二五元。嗣原告以傷病未癒，復於八十七年五月十二日向勞保局申請八十五年七月
二十四日至八十七年五月一日期間之職業傷害給付，經該局審核，以八十七年六月十
五日八七保給字第一○○七○三一號書函復原告，其於八十五年七月二十四日上午九
時三十分左右前往其配偶黃譯賢開設之童林幼稚園處理園務行政、批改園務日誌及分
配教師工作途中發生之車禍，乃原告處理童林幼稚園園務而致之傷害，係屬私人行為
，不得視為職業傷害，應按普通傷害辦理，而原告於八十五年七月二十六日至同年月
三十日住院期間之傷病給付業經核付在案，故所請八十五年八月七日（應為七月三十
一日之誤）至八十七年五月一日門診期間之傷病給付，應不予給付。原告不服，向勞
工保險監理委員會（下稱監理會）申請審議，經該會以八十七年十月二十日保監審
字第一四七四號審定書審議駁回。原告仍不服，提起訴願，旋以行政院勞工委員會逾
三個月未作成訴願決定，提起再訴願。其後，行政院勞工委員會以原告未補正訴願之
事實及理由，作成八十八年三月十日台八十八日勞訴字第○五一一九六號訴願決定，
從程序上駁回其訴願。嗣經行政院以八十八年七月二十二日台八十八訴字第二八四一
二號再訴願決定，撤銷原決定，由原決定機關另為適法之決定。行政院勞工委員會重
為決定，以八十八年十一月六日台八十八勞訴字第○三六六八二號訴願決定，仍駁回
其訴願。原告猶未甘服，提起再訴願，遞遭決定駁回，遂向最高行政法院提起行政訴
訟，並由最高行政法院移由本院管轄。茲摘敘兩造訴辯意旨如次：
甲、原告方面：
    原告未於言詞辯論期日到場，據其提出書狀，聲明、陳述如左：
一、聲明：求為判決
１、再訴願決定、訴願決定及原處分均撤銷。
２、由被告另為適法之處分。
二、陳述：
１、按內政部七十三年七月二十六日台內社字第二四四八三二號函：「勞工從事兩種
    之工作，應由工作時間較長，所得較高及危險性較大之單位加保。勞工保險旨在
    保障勞工基本生活，勞工如從事兩種工作，為免加重其保險費負擔，應由工作時
    間較長，所得較高及職業災害危險性較大之單位為其辦理參加勞工保險。」原告
    同時擔任安祈兒幼稚園負責人及童林幼稚園園長，兩職相較，安祈兒幼稚園之工
    作時間較長，所得亦較高，故以安祈兒幼稚園作為勞工保險之投保單位。另未以
    童林幼稚園作為其投保單位，乃係上述函令所行，並無不當。況原告同時服務於
    兩家幼稚園，應同時具有兩家幼稚園之職業災害保障方是。
２、原告於八十五年七月二十三日上午九點三十分左右騎車前往童林幼稚園處理公務
    ，途中發生車禍，此係安祈兒幼稚園指派原告前往童林幼稚園處理公務，應係安
    祈兒幼稚園與童林幼稚園間之業務往來，依「勞工保險被保險人因執行職務而致
    傷病審查準則」第九條規定係為職業傷害，顯非原告個人與童林幼稚園間之業務
    往來。另按憲法第七條：「中華民國人民．．在法律上一律平等。」，同係勞工
    保險被保險人陳家祥發生之案情與原告相似，陳家祥以「陳家祥診所」作為投保
    單位，卻於前往「快樂診所」兼差途中發生車禍，不幸當場喪生，勞保局亦依法
    以因公死亡核付，此有勞動基準月刊第一三九期第六十一頁至第六十六頁可資參
    照。故原告完全符合「勞工保險被保險人因執行職務而致傷病審查準則」第九條
    職業傷害之規定。
乙、被告方面：
一、聲明：求為判決駁回原告之訴，訴訟費用由原告負擔。
二、陳述：
１、有關請領八十五年七月二十六日至同年月三十日期間之普通傷害補償費部分：
  (1)按「投保單位、被保險人、受益人或全民健康保險醫事服務機構（下稱申請人）
    對勞保局左列事項之核定發生爭議時，得依本辦法規定申請審議．．四、有關保
    險給付事項。五、有關職業傷病事項。六、有關殘廢等級事項。．．」、「申請
    人依前條規定申請審議時，應於接到勞保局核定通知文件之翌日起六十日內，填
    具勞工保險爭議審議申請書（下稱審議申請書）一式兩份，並檢附有關證件向監
    理會申請審議，逾期申請者，不予受理。郵遞申請以原寄郵局郵戳為憑．．」勞
    工保險爭議事項審議辦法第二條及第三條第一項定有明文。
  (2)原告（原名梁輝美）於八十五年七月二十三日受傷，同年八月二十八日向被告申
    請傷病給付，經被告於同年九月二十日開具郵政匯票核付八十五年七月二十六日
    至同年月三十日住院期間之普通傷病補助費計三、○二五元，原告於同年九月二
    十五日兌領，此有郵政匯票寄發查註單及原匯票影本可稽，是本件上開處分已於
    同年九月二十五日送達原告，原告對此部分並未提起行政救濟。
２、有關請領八十五年七月三十一日至八十七年五月一日期間之職業傷害補償費部分
    ：
  (1)按「被保險人遭遇普通傷害或普通疾病住院診療，不能工作，以致未能取得原有
    薪資，正在治療中者，自不能工作之第四日起，發給普通傷害補助費或普通疾病
    補助費。」、「被保險人因執行職務而致傷害或職業病不能工作，以致未能取得
    原有薪資，正在治療中者，自不能工作之第四日起，發給職業傷害補償費或職業
    病補償費。．．前項因執行職務而致傷病之審查準則，由中央主管機關定之。」
    、「普通傷害補助費及普通疾病補助費，均按被保險人平均月投保薪資半數發給
    ，每半個月給付一次，以六個月為限。但傷病事故前參加保險之年資合計已滿一
    年者，增加給付六個月。」、「職業傷害補償費及職業病補償費，均按被保險人
    平均月投保薪資百分之七十發給，每半個月給付一次；如經過一年尚未痊癒者，
    其職業傷害或職業病補償費減為平均月投保薪資之半數，但以一年為限。」勞工
    保險條例第三十三條、第三十四條、第三十五條、第三十六條定有明文。
  (2)次按「被保險人因執行職務而致傷害者，為職業傷害。」行為時勞工保險被保險
    人因執行職務而致傷病審查準則第三條定有明文。又按「勞工保險被保險人因執
    行職務而致傷病審查準則第三條規定，被保險人因執行職務而致傷害為職業傷害
    ，所謂執行職務係指從事所憑參加投保工作之職務而言。」行政法院（現改制為
    最高行政法院）八十一年度判字第一一一五號判決可資參照。
  (3)原告係安祈兒幼稚園負責人，其於八十五年七月二十三日騎車前往其配偶黃譯賢
    開設之童林幼稚園處理事務途中發生車禍受傷，業經被告於八十五年九月二十日
    核付八十五年七月二十六日至八十五年七月三十日住院期間之普通傷害補償費。
    嗣原告於八十七年五月十二日以同一傷害未癒，改請八十五年七月二十六日至八
    十七年五月一日期間之職業傷害補償費，案經被告派員調查，以原告為處理童林
    幼稚園園務而致之傷害，係屬私人行為，不得視為職業傷害，所請傷病給付，不
    予核付，依法並無不合。
  (4)原告稱其於八十五年七月二十三日上午九點三十分左右前往童林幼稚園處理公務
    時途中發生車禍，係安祈兒幼稚園指派其前往童林幼稚園處理公務，乃安祈兒幼
    稚園與童林幼稚園間業務往來，應視為職業傷害云云。惟原告既係安祈兒幼稚園
    負責人，並由該幼稚園加保，其前往處理童林幼稚園園務途中發生車禍受傷，依
    上揭規定及說明，自不得視為職業傷害。至原告所舉陳家祥因公死亡給付案，與
    本件案情不同，自不得比附援引執為本件亦應作相同處理之依據。
　　理  由
一、本件原告經合法通知，未於言詞辯論期日到場，核無行政訴訟法第二百十八條準
    用民事訴訟法第三百八十六條各款所列情形，因依被告之聲請，由其一造辯論而
    為判決。
二、被告代表人原為郭芳煜，九十年九月十一日變更為廖碧英，茲由其具狀聲明承受
    訴訟，核無不合，應予准許。
三、按「被保險人因執行職務而致傷害或職業病不能工作，以致未能取得原有薪資，
    正在治療中者，自不能工作之第四日起，發給職業傷害補償費或職業病補償費。
    職業病種類表如附表一。前項因執行職務而致傷病之審查準則，由中央主管機關
    定之。」、「被保險人因執行職務而致傷病者，為職業傷害。」分別為勞工保險
    條例第三十四條及勞工保險被保險人因執行職務而致傷病審查準則第三條第一項
    所規定。
四、原告係由安祈兒幼稚園申報加入勞工保險之被保險人，因車禍致左側脛骨骨折，
    於八十五年八月二十七日向勞保局申請普通傷病給付，經該局於八十五年九月二
    十日核付八十五年七月二十六日至同年月三十日住院五日期間傷病給付三、○二
    五元。嗣原告以傷病未癒，復於八十七年五月十二日向勞保局申請八十五年七月
    二十四日至八十七年五月一日期間之職業傷害給付，經該局審核，以八十七年六
    月十五日八七保給字第一○○七○三一號書函復原告，其於八十五年七月二十四
    日上午九時三十分左右前往其配偶黃譯賢開設之童林幼稚園處理園務行政、批改
    園務日誌及分配教師工作途中發生之車禍，乃原告處理童林幼稚園園務而致之傷
    害，係屬私人行為，不得視為職業傷害，應按普通傷害辦理，而原告於八十五年
    七月二十六日至同年月三十日住院期間之傷病給付業經核付在案，故所請八十五
    年八月七日（應為七月三十一日之誤）至八十七年五月一日門診期間之傷病給付
    ，應不予給付。原告不服，循序起訴謂其同時擔任安祈兒幼稚園負責人及童林幼
    稚園園長，應同時具有兩家幼稚園之職業災害保障；而於八十五年七月二十三日
    上午九點三十分左右騎車前往童林幼稚園處理公務之途中發生車禍，乃安祈兒幼
    稚園指派其前往童林幼稚園處理公務，應係安祈兒幼稚園與童林幼稚園間之業務
    往來，非其個人與童林幼稚園間之業務往來；另同係勞工保險被保險人陳家祥發
    生之案情與其相似，勞保局亦以因公死亡核付，是原告完全符合「勞工保險被保
    險人因執行職務而致傷病審查準則」第九條職業傷害之規定云云。惟查：
１、原告係安祈兒幼稚園之負責人，並由安祈兒幼稚園辦理加保，童林幼稚園之負責
    人則為其配偶黃譯賢，是原告於八十五年七月二十三日前往其配偶開設之童林幼
    稚園途中發生之傷害事故，並無積極證據認其係執行所憑參加投保工作之職務而
    致傷病者，自不得視為職業傷害。
２、原告訴稱其同時擔任安祈兒幼稚園負責人及童林幼稚園園長，則其主張應係指其
    同時擔任二家幼稚園之職務；然原告卻又訴稱其於八十五年七月二十三日前往童
    林幼稚園途中發生車禍，乃安祈兒幼稚園指派其前往童林幼稚園處理公務，而非
    其個人與童林幼稚園間之業務往來云云，則原告似又不主張其係同時擔任二家幼
    稚園之職務；本件原告前後主張已屬矛盾，所訴尚難憑採。
３、至原告所舉陳家祥因公死亡給付乙案，核與本件案情並不相同，自不得比附援引
    執為本件應為職業傷害給付之論據，亦無所謂違反憲法第七條平等原則之可言。
五、綜上所述，原告之主張均無理由。被告否准原告所請職業傷害給付，徵諸前揭規
    定，並無違誤。一再訴願決定遞予維持，俱無不合。原告徒執前詞聲明撤銷，並
    求為判決由被告另為處分，均難認為有理由，應併予駁回。
據上論結，本件原告之訴為無理由，爰依行政訴訟法第九十八條第三項前段、第二百
十八條、民事訴訟法第三百八十五條第一項前段，判決如主文。
中　　華　　民　　國　 　九十一　　　年　　 　一　　　月　　　十七  　　日
                               臺 北 高 等 行 政 法 院  第 三 庭
                                           審 判 長 法  官　徐瑞晃
           　　　　　　　　　　　　　　　　　　　　 法　官　李得灶
           　　　　　　　　　　　　　　　　　　　　 法　官　曹瑞卿
右為正本係照原本作成。
如不服本判決，應於送達後二十日內，向本院提出上訴狀並表明上訴理由，如於本判
決宣示後送達前提起上訴者，應於判決送達後二十日內補提上訴理由書（須按他造人
數附繕本）。
中　　華　　民　　國　 　九十一　　　年　　 　一　　　月　　　十七  　　日
            　　　　　　　　　　　　 　　    　     書記官  方偉皓
